zh-CN: 延音踏板开关类型: 双模式（瞬时/闭锁可切换）; 闭锁; 瞬时; 其他
da: Kontakttype for sustainpedal: Dobbeltfunktion (skiftbar mellem momentan/låsende); Låsende; Momentan; Andet
pl: Typ przełącznika pedału sustain: Dwusystemowy (przełączalny chwilowy/zatrzaskowy); Zatrzaskowy; Chwilowy; Inny
de: Schaltertyp des Sustain-Pedals: Dual-Modus (schaltbar zwischen tastend/rastend); Rastend; Tastend; Sonstige
hr-HR: Vrsta prekidača sustain pedale: Dvostruki način rada (s promjenom između trenutnog/zadržanog); Bistabilni (zadržani); Monostabilni (trenutni); Ostalo
cs: Typ spínače sustain pedálu: Dvourežimový (přepínatelný mžikový/aretační); Aretační; Mžikový; Jiné
tr: Yastık pedalı anahtar tipi: Çift modlu (anlık/kalıcı değiştirilebilir); Kilitli; Anlık; Diğer
zh-TW: 延音踏板開關類型: 雙模式 (瞬時/鎖定可切換); 鎖定式; 瞬時; 其他
pt-PT: Tipo de interruptor do pedal de sustain: Modo duplo (momentâneo/bloqueio comutável); Bloqueio; Momentâneo; Outro
es: Tipo de interruptor del pedal de sostenido: Modo dual (conmutable entre momentáneo y de enclavamiento); De enclavamiento; Momentáneo; Otro
fi: Sustain-pedaalin kytkimen tyyppi: Kaksitilainen (vaihdettava hetkellinen/lukittuva); Lukittuva; Hetkellinen; Muu
it: Tipo di interruttore del pedale sustain: Modalità doppia (momentaneo/a scatto commutabile); A scatto; Momentaneo; Altro
ro-RO: Tip de comutator pentru pedala de susținere: Mod dublu (comutabil momentan/cu reținere); Cu reținere; Momentan; Altele
pt-BR: Pedal de sustain tipo de interruptor: Modo duplo (alternável entre momentâneo/com trava); Com trava; Momentâneo; Outro
sk-SK: Typ spínača sustain pedálu: Dvojrežimový (prepínanie medzi chvíľkovým a aretovaným); Aretovaný (prepínací); Chvíľkový; Iné
en: Sustain pedal switch type: Dual-mode (momentary/latching switchable); Latching; Momentary; Other
th: สวิตช์เหยียบซัสเทน: โหมดคู่ (สลับแบบชั่วคราว/ค้างสถานะได้); แบบค้างสถานะ; กดติดปล่อยดับ; อื่นๆ
ru: Тип переключателя педали сустейна: Двухрежимный (переключаемый без фиксации/с фиксацией); С фиксацией; Без фиксации; Другое
ja: サステインペダルスイッチタイプ: デュアルモード (モメンタリ/ラッチ切り替え可能); ラッチ式; モーメンタリー; その他
sv: Typ av sustainpedalbrytare: Dubbelläge (omkopplingsbar fjädrande/låsande); Låsande; Återfjädrande; Annat
ko: 서스테인 페달 스위치 유형: 듀얼 모드(모멘터리/래칭 전환 가능); 래칭; 모멘터리; 기타
hu: Kitartópedál kapcsolójának típusa: Kettős üzemmódú (pillanat-/állandó kapcsolóval váltható); Reteszelő; Pillanatkapcsoló; Egyéb
nl: Sustainpedaal schakelaartype: Dual-mode (schakelbaar momentary/latching); Vergrendelend; Terugverend; Overig
sl-SI: Vrsta stikala za pedal: Dvojni način (preklopno med trenutnim/zaskočnim stikalom); Zaskočno; Trenutno; Drugo
vi: Loại công tắc bàn đạp duy trì: Chế độ kép (có thể chuyển đổi tạm thời/chốt); Có chốt; Tạm thời; Khác
fr: Type de commutateur de la pédale de sustain: Mode double (commutable momentané/maintenu); À accrochage; Momentané; Autre
nb: Type bryter i sustainpedal: Dobbeltmodus (valgbar momentan/låsende); Låsende; Momentan; Annet
lt-LT: Sostenuto pedalo jungiklio tipas: Dviejų režimų (perjungiamas momentinis / fiksuojamas); Fiksuojamas; Momentinis; Kitas
bg-BG: Тип на превключвателя на педала за задържане на звук: Двурежимен (превключваем моментен/фиксиращ); Фиксиращ; Моментен; Друго
el: Τύπος διακόπτη πεντάλ Sustain: Διπλής λειτουργίας (εναλλαγή στιγμιαίου/μανδάλωσης); Μανδάλωσης; Στιγμιαίος; Άλλο